臺灣臺中地方法院臺中簡易庭民事判決
111年度中簡字第2272號
原      告  林珮瑜  

被      告  楊聿凱  


上列被告因洗錢防制法等案件（案號：111年度金簡字第108號）
，經原告提起刑事附帶民事訴訟請求損害賠償（案號：111年度
簡附民字第79號），由本院刑事庭裁定移送前來，經本院於民國
111年8月19日言詞辯論終結，判決如下：
    主    文
被告應給付原告新臺幣160,000元，及自民國111年1月19日起至
清償日止，按年息百分之五計算之利息。
本判決得假執行。
    事 實 及 理 由
壹、程序事項
    本件被告未於言詞辯論期日到場，核無民事訴訟法第386 條
    各款所列情形，爰依原告之聲請，由其一造辯論而為判決。
貳、實體事項　　
一、原告主張：被告可預見將自己或第三人之存摺、提款卡（含
    密碼）交予他人，可能因而幫助他人從事詐欺取財用以處理
    詐騙犯罪所得，致使被害人及警方一時追查無門，竟仍不違
    背其本意，基於幫助他人遂行詐欺取財、幫助洗錢之不確定
    犯意，於民國110年1月間某時，在其位於臺中市西屯區西屯
    路套房內，以每個帳戶新臺幣（下同）4萬元之代價，收取
    訴外人王樂群所有之台新國際商業銀行（下稱台新銀行）帳
    號000-00000000000000號、臺灣新光商業銀行（下稱新光銀
    行）帳號000-0000000000000號等2個帳戶之網路銀行帳號、
    密碼，被告再將上開2個銀行帳戶之帳號、密碼，提供予真
    實姓名年籍不詳綽號「小展」之人，供「小展」所屬詐騙犯
    罪集團作為詐欺犯罪隱匿詐欺贓款流向之用。嗣該詐欺集團
    成員取得上開帳戶資料後，即與其他詐欺集團成員，共同基
    於意圖為自己不法所有之詐欺取財與違反洗錢防制法等犯意
    聯絡，透過交友軟體與原告加為好友，佯稱外匯投資，保證
    獲利，穩賺不賠，使原告不疑有他，誤信詐欺集團話術，因
    而陷於錯誤，於110年1月11日10時53分許以臨櫃匯款16萬元
    至王樂群之新光銀行帳戶，詐欺集團再提領得手，致使原告
    因本件詐欺而損失16萬元，爰依侵權行為之法律關係，請求
    被告賠償等語。並聲明：①被告應給付原告16萬元，及自起
    訴狀繕本送達翌日起至清償日止，按年息5％計算之利息。②
    請准供擔保宣告假執行。
二、被告未於言詞辯論期日到場，亦未提出書狀作何聲明或陳述
    。
三、得心證之理由
  ㈠按刑事訴訟判決所認定之事實，固非當然有拘束民事訴訟判
    決之效力，但民事法院調查刑事訴訟原有之證據，而斟酌其
    結果以判斷事實之真偽，並於判決內記明其得心證之理由，
    即非法所不許（最高法院49年臺上字第929 號判例意旨參照
    ），故本院自得調查刑事訴訟中原有之證據，斟酌其結果以
    判斷其事實。又按因故意或過失，不法侵害他人之權利者，
    負損害賠償責任。故意以背於善良風俗之方法，加損害於他
    人者亦同；數人共同不法侵害他人之權利者，連帶負損害賠
    償責任；不能知其中孰為加害人者，亦同。造意人及幫助人
    ，視為共同行為人，民法第184條第1項、第185條分別定有
    明文。又按數人共同為侵權行為致加害於他人時，本各有賠
    償其損害全部之責（最高法院17年上字第107號判例意旨可
    資參照）。查原告主張被告向第三人收購上開金融帳戶提供
    予詐欺集團成員使用共同詐欺原告，致原告陷於錯誤，遂依
    指示於110年1月11日10時53分許以臨櫃匯款16萬元至王樂群
    之上開新光銀行帳戶內，致其受有16萬元損害乙情，經本院
    依職權調取本院111年度金簡字第108號、臺灣臺中地方檢察
    署110年度偵字第18326號等該案之相關刑事卷宗查核無誤，
    而被告已於相當時期受合法之通知，於言詞辯論期日不到場
    ，亦未提出任何準備書狀爭執，依民事訴訟法第436條第2項
    、第280條第3項準用第1項之規定，視同自認；且其所涉幫
    助犯洗錢防制法第14條第1項之洗錢罪，處有期徒刑5月，併
    科罰金新臺幣3萬元，罰金如易服勞役，以1,000元折算1日
    ，有上開刑事判決書可佐（見本院卷第21-28頁），是依本
    院調查證據之結果，堪認原告主張之事實為真正。從而，原
    告因本件詐欺而損失16萬元，可堪認定，其依侵權行為之法
    律關係，請求被告賠償16萬元，自屬有據，應予准許。
　㈡再按給付有確定期限者，債務人自期限屆滿時起，負遲延責
    任；給付無確定期限者，債務人於債權人得請求給付時，經
    其催告而未為給付，自受催告時起，負遲延責任。其經債權
    人起訴而送達訴狀，或依督促程序送達支付命令，或為其他
    相類之行為者，與催告有同一之效力，民法第229條第1 項
    、第2項分別定有明文。又按遲延之債務，以支付金錢為標
    的者，債權人得請求依法定利率計算之遲延利息。但約定利
    率較高者，仍從其約定利率；應付利息之債務，其利率未經
    約定，亦無法律可據者，週年利率為百分之5，民法第233條
    第1項、第203條亦分別明定。查原告對被告之侵權行為損害
    賠償債權，核屬無確定期限之給付，既經原告提起本件民事
    訴訟，且刑事附帶民事起訴狀繕本於111年1月18日合法送達
    被告（送達證書見附民卷第35頁），則原告請求被告自起訴
    狀繕本送達被告之翌日即111年1月19日起至清償日止，按週
    年利率百分之5計算之遲延利息，核無不合，應予准許。
四、綜上所述，原告依侵權行為之法律關係，請求被告給付16萬
    元，及自111年1月19日起至清償日止，按年息百分之5計算
    之利息，為有理由，應予准許。
五、本件事證已臻明確，兩造其餘攻擊防禦方法及所舉證據，經
    審酌結果，與本件判決結論均無影響，爰不一一論述，附此
    敘明。
六、本件係就民事訴訟法第427條第2項第12款訴訟適用簡易程序
    為被告敗訴之判決，爰依民事訴訟法第389條第1項第3款規
    定，依職權宣告假執行。原告雖陳明請准宣告假執行，不過
    係促使本院發動職權為假執行之宣告，本院就原告此部分聲
    請無庸為准駁之諭知。
七、本件原告係於刑事訴訟程序提起民事訴訟，經本院刑事庭裁
    定移送前來，依刑事訴訟法第504條第1項規定，無庸繳納裁
    判費，且本件訴訟繫屬期間亦未增生訴訟費用事項，故無訴
    訟費用負擔問題，併予敘明。 
中　　華　　民　　國　　111 　年　　9 　　月　　16　　日
                      臺灣臺中地方法院臺中簡易庭
                                  法　官　張清洲
以上為正本係照原本作成。
如不服本判決，應於送達後20日內，向本院提出上訴狀並表明上
訴理由，如於本判決宣示後送達前提起上訴者，應於判決送達後
20日內補提上訴理由書（須附繕本）。如委任律師提起上訴者，
應一併繳納上訴審裁判費。
中　　華　　民　　國　　111 　年　　9 　　月　　16　　日
                                  書記官  陳慧津